【裁判字號】    98,交聲,2635
【裁判日期】    981218
【裁判案由】    聲明異議
【裁判全文】
臺灣高雄地方法院交通事件裁定        98年度交聲字第2635號
原處分機關  高雄市政府交通局
異  議  人  乙○○
                    之3號
上列受處分人因違反道路交通管理處罰條例事件，不服原處分機
關高雄市政府交通局於中華民國98年9月3日所為之處分（原處分
案號：高市交裁字第裁32-BB0000000號），聲明異議，本院裁定
如下：
    主  文
原處分撤銷。
乙○○不罰。
    理  由
一、原處分意旨略以：異議人即受處分人（下稱異議人）乙○○
    所有之車牌號碼VXX-736號輕機車於民國98年3月9日14時10
    分許，行經高雄市鼓山區○○○路、興隆路口時，因「駕車
    行經有燈光號誌管制之交岔路口馬紅燈、機器腳踏車駕駛人
    未依規定戴安全帽」之違規行為，經高雄市政府警察局交通
    警察大隊逕行舉發，嗣經原處分機關於98年9月3日以高市交
    裁字第裁32-BB0000000號裁決，依道路交通管理處罰條例第
    53 條第1項、第31條第6項，裁處異議人罰鍰新臺幣（下同
    ）5,000元等語。
二、聲明異議意旨略以：車牌號碼VXX-736號輕機車原係伊所有
    ，且為伊平日所騎乘，惟該車已於95年間委託伊弟弟甲○○
    所經營之清發機車行出賣，清發機車行再轉賣給建國路上之
    金煌車行，當時伊有將行照、證件交付車行辦理過戶，惟直
    到後來收到罰單才知道車子並未辦理過戶，仍在伊名下，但
    車子目前在別人使用中，伊在本件之前也曾接過其他的交通
    罰單，也曾幫違規人繳過罰單，實感不勝其擾，後來在96年
    9月3日去監理單位將該車報廢。本件違規行為確非伊所為，
    為此聲明異議，請求撤銷原處分等語。
三、經查：
(一)、登記為異議人所有、車牌號碼車牌號碼VXX-736號輕機車，
    於98年3月9日14時10 分許，行經高雄市鼓山區○○○路、
    興隆路口時，因「駕車行經有燈光號誌管制之交岔路口馬紅
    燈、機器腳踏車駕駛人未依規定戴安全帽」之違規行為，經
    高雄市政府警察局交通警察大隊逕行舉發，嗣經原處分機關
    於98年9月3日以高市交裁字第裁32-BB0000000號裁決，依道
    路交通管理處罰條例第53條第1項、第31條第6項，裁處異議
    人罰鍰新臺幣（下同）5,000元等事實，有上開舉發違反道
    路交通管理事件通知單、違規照片2張、違反道路交通管理
    事件裁決書附卷可參，且為異議人所不爭執，上開事實堪以
    認定。
(二)、異議人辯稱該車已於95年間委託伊車行出賣，當時業將行照
    、證件交付車行辦理過戶，惟後來才知道車子並未辦理過戶
    ，仍在伊名下，但車子卻在別人使用中，伊曾接過其他的交
    通罰單，也曾幫違規人繳過罰單，後來在96年9 月3 日去監
    理單位將該車報廢等情，業經證人即異議人之弟甲○○到庭
    證稱：VXX-736 號機車車主乙○○，是我姐姐，曾委託我賣
    該機車，因為我是經營機車行，除了機車修理之外，也有買
    賣及代售。最初這台車是我跟人家買的中古車，當時是約二
    年左右的中古車，我買入之後，有經過整理，後來送給異議
    人，當時有辦理過戶登記在異議人名下，原車主應該叫蔡美
    珠，後來該車在八十六年十月間先過戶在我名下，之後在八
    十七年六月間過戶到異議人名下。異議人確實有將車說要託
    我出售，當時有將車子、行照、保險卡交給我，因為當時車
    子外殼、引擎都已經非常老舊，需要大修，整理起來非常耗
    費成本，所以我才將該車賣給同行金煌車行，老闆是周啟龍
    ，該店的地址是高雄市○○路74之25號。當時賣給周啟龍三
    千元，錢我後來有交給異議人。依照我們同行之間的買賣習
    慣，車子賣出之後，是由買方辦理過戶事宜，買方不需要再
    返還任何資料、證件給我。所以我們會認為說當初金煌車行
    應該已經辦理該車過戶完畢。該車後來金煌車行有無辦理過
    戶，以及該車實際上後來賣予何人，我不知道。我跟金煌車
    行的周啟龍雖然一直以來都有車輛買賣的生意往來，但是一
    直到後來距今約二、三年前才知道他倒店的事。我回想起來
    ，異議人把車交給我賣的時間，也是距今大概三年前，但確
    定是在周啟龍倒店之前。後來，異議人有跟我提過車子被別
    人騎乘，卻是他在繳罰單的事情，是收到紅單才知道，而且
    異議人所收到的罰單不只壹張，而我們要找這個違規人也沒
    有辦法找，所以我後來才跟異議人建議說把車子報廢掉。後
    來也沒有周啟龍的消息。等語綦詳（本院卷第49頁背面-50
    頁）。此外，復有本院依職權函調之車牌號碼VXX-736 號輕
    機車新領牌照登記書、過戶登記書、異動登記書、異動歷史
    查詢單在卷可供參照（訴卷第37-44 頁）。故異議人上開所
    辯，即非無由。復參以本件舉發違規照片所示之行為人係一
    中年男子，而異議人為一女性，故本件違規行為確非異議人
    所為，至為灼然。堪信，異議人前揭所辯，應可採信。
(三)、承上，異議人確未實際管領使用該車牌號碼VXX-736 號輕機
    車，自不應對本件違規行為負責。是以，異議人就原處分聲
    明異議，應有理由，自應由本院撤銷原處分，並為不罰之諭
    知
四、據上論斷，應依道路交通案件處理辦法第20條前段，裁定如
    主文。
中    華    民    國    98    年    12    月    18    日
                              交通法庭  法  官  張  震
以上正本證明與原本無異。
如不服本裁定應於送達後5日內向本院提出抗告狀。
中    華    民    國    98    年    12    月    21    日
                                        書記官  鄒秀珍


司法院資訊處製作；財團法人民間司法改革基金會備份。
